【裁判字號】    94,訴,4003
【裁判日期】    950515
【裁判案由】    毒品危害防制條例
【裁判全文】
臺灣高雄地方法院刑事判決              94年度訴字第4003號
公  訴  人  臺灣高雄地方法院檢察署檢察官
被      告  甲○○
                    （現於臺灣高雄女子監獄執行中）
上列被告因違反毒品危害防制條例案件，經檢察官提起公訴（94
年度毒偵字第8938號）及移送併辦（95年度毒偵字第1213號），
本院改依簡式審判程序判決如下：
    主  文
甲○○連續施用第一級毒品，累犯，處有期徒刑壹年，扣案殘留
海洛因之注射針筒貳支均沒收銷燬。又連續施用第二級毒品，累
犯，處有期徒刑柒月。應執行有期徒刑壹年陸月，扣案殘留海洛
因注射針筒貳支均沒收銷燬。
    事  實
一、甲○○前曾因違反毒品危害防制條例案件，分別經本院88年
    度訴字第1033號判處有期徒刑10月、4 月，應執行有期徒刑
    1 年確定，90年度訴字第268 號判處有期徒刑4 月確定，2
    罪經合併計算執行期間假釋，嗣於民國91年8 月14日假釋期
    滿以執行完畢論。又其曾因施用毒品案件，經依88年度毒聲
    字第472 號、88年度毒聲字第2469號裁定執行觀察勒戒、強
    制戒治，於90年5 月21日強制戒治期滿執行完畢。詎仍不知
    悔改，在上開強制戒治執行完畢釋放後5 年內，分別基於施
    用第一級毒品海洛因及第二級毒品甲基安非他命之概括犯意
    ，自94年8 月22日某時起至同年12月23日下午1 時30分止，
    在高雄市○○區○○路某套房內、高雄市○○區○○路九如
    公園公共廁所等處，將海洛因摻水後以針筒注射之方式，連
    續施用海洛因多次。另自94年10月16日間晚上某時起至同年
    10月23日下午1 時30分止，在高雄市○○區○○路197 號固
    興飯店504 室、鼓山區○○路某處等地，以將甲基安非他命
    置於玻璃球內燒烤生煙之方式連續施用第二級毒品甲基安非
    他命多次。嗣分別為警在如附表所示之時、地查獲，並扣得
    甲○○所有供其施用所用之注射針筒2 支，並分別得甲○○
    同意後採集其尿液送鑑，結果分別呈嗎啡及甲基安非他命陽
    性反應，始悉上情。
二、案經高雄市政府警察局三民第一分局、左營分局報告臺灣高
    雄地方法院檢察署檢察官偵查起訴及移送併辦。
    理  由
一、本件被告甲○○所犯為死刑、無期徒刑、最輕本刑為3 年以
    上有期徒刑以外之罪，其於準備程序進行中，就被訴事實為
    有罪之陳述，經受命法官告知簡式審判程序之旨，並聽取
    當事人之意見後，本院合議庭裁定由受命法官獨任進行簡式
    審判程序，合先敘明。
二、被告前曾施用毒品案件，經依88年度毒聲字第472 號、88年
    度毒聲字第2469 號 裁定執行觀察勒戒、強制戒治，於90年
    5 月21日強制戒治期滿執行完畢，有臺灣高等法院被告前案
    紀錄表在卷可稽，其於強制戒治執行完畢後5 年內，再為本
    次施用毒品犯行，應依法論科。
三、上揭事實，業據被告坦承不諱；且其於為警查獲後採集之尿
    液，亦分別呈嗎啡及甲基安非他命陽性反應，有高雄市立凱
    旋醫院94年10月24日、95年1 月2 日濫用藥物尿液檢驗報告
    各1 紙在卷足憑。海洛因於人體內會水解為嗎啡，再循嗎啡
    代謝方式排出體外，亦經行政院衛生署80年以056954號函釋
    明確。另有針筒2 支扣案可佐，針筒經鑑定，結果呈海洛因
    陽性反應，有高雄醫學大學附設中和紀念醫院95年4 月11日
    0000-000、0000-000號檢驗報告附卷可參。被告自白於上揭
    時地施用海洛因、甲基安非他命等節，與事實相符，事證明
    確，其犯行足堪認定，應依法論科。
四、海洛因及甲基安非他命分別為毒品危害防制條例第2 條第2
    項第1 款、第2 款所規定之第一級毒品及第二級毒品，是核
    被告甲○○所為，係犯毒品危害防制條例第10條第1 項、第
    2 項之施用第一級毒品、第二級毒品罪。其施用第一級、第
    二級毒品前後持有毒品之低度行為，為其施用毒品之高度行
    為所吸收，不另論罪。被告先後多次施用第一級毒品及第二
    級毒品之犯行，時間緊接，方法相同，所犯係構成要件相同
    之罪名，顯係基於概括犯意反覆為之，均應依刑法第56 條
    連續犯規定論以一罪，並加重其刑。臺灣高雄地方法院檢察
    署檢察官95年度毒偵字第1213號移送併辦，本案為裁判上一
    罪之連續犯關係，檢察官就犯罪事實一部起訴，依刑事訴訟
    法第267 條規定，其效力及於全部，法院自有權一併審理，
    然因被告自94年1 月起至94年8 月22日之施用第一級、第二
    級毒品犯行，已為本院94年度訴字第2468號確定判決效力所
    及，是此部份犯行本院及不得併予審理，附此敘明。又被告
    所犯上開二罪，犯意各別，行為互殊，應予分論併罰。又被
    告前曾因違反毒品危害防制條例案件，分別經本院88年度訴
    字第1033號判處有期徒刑10月、4 月，應執行有期徒刑1 年
    確定，90年度訴字第268 號判處有期徒刑4 月確定，2 罪經
    合併計算執行期間假釋，嗣於91年8 月14日假釋期滿以執行
    完畢論，有臺灣高等法院被告前案紀錄表在卷可稽，其受有
    期徒刑執行完畢後，5 年以內再犯本件有期徒刑以上之罪，
    均為累犯，均應依刑法第47條之規定加重其刑，並依刑法第
    70條之規定，遞加重之。爰被告前因毒品危害防制案件，經
    觀察勒戒、強制戒治，且經多次刑之宣告，詎其仍未能徹底
    戒絕毒品，且本次連續施用毒品犯行達2 月餘，顯見其無戒
    毒悔改之意，惟念犯後坦承犯行，且其施用毒品僅自戕一己
    之身體健康，尚未對他人造成危害等一切情狀，量處如主文
    所示之刑，並定其應執行之刑。至扣案殘留海洛因之針筒2
    支，經鑑定後分別殘留第一級海洛因，有如前述，因該等物
    品與殘留之海洛因無法析離，應將整體視同毒品，故上開扣
    案物均應依毒品危害防制條例第18條第1 項前段之規定，宣
    告沒收併銷燬之，併此敘明。另扣案未檢出法定毒品成分之
    白色粉末1 包，雖為被告所有，然與被告施用毒品犯行無關
    ，不另為沒收之諭知，附此敘明。
據上論斷，應依刑事訴訟法第273 條之1 第1 項、第299 條第1
項前段，毒品危害防制條例第10條第1 項、第2 項、第18條第1
項前段，刑法第11條但書、第56條前段、第47條、第51條第5 款
、第9 款，判決如主文。
本案經檢察官乙○○到庭執行職務。
中    華    民    國    95    年    5     月    15    日
                  刑事第一庭    法  官  陳宛榆
以上正本證明與原本無異。
如不服本判決，應於判決送達後10日內，向本院提出上訴狀。
中    華    民    國    95    年    5     月    17    日
                                書記官  劉企萍
附錄本判決論罪法條
毒品危害防制條例第10條
施用第一級毒品者，處 6 月以上 5 年以下有期徒刑。
施用第二級毒品者，處 3 年以下有期徒刑。
附表
┌──┬───────┬─────────┬─────┐
│編號│查獲時間、地點│扣案物            │採尿結果  │
├──┼───────┼─────────┼─────┤
│ 1  │94年10月17日零│未檢出法定毒品成分│嗎啡陽性。│
│    │時5 分許，於高│之白色粉末1 包。  │甲基安非他│
│    │雄市三民區南台│                  │命陽性。  │
│    │路197 號固興飯│                  │          │
│    │店504室。     │                  │          │
│    │              │                  │          │
├──┼───────┼─────────┼─────┤
│ 2  │94年12月23日下│殘留海洛因針筒2支 │嗎啡陽性。│
│    │午4 時20分許，│。                │甲基安非他│
│    │在高雄市鼓山區│                  │命陽性。  │
│    │建榮路49號前。│                  │          │
└──┴───────┴─────────┴─────┘


司法院資訊處製作；財團法人民間司法改革基金會備份。
